# 排污权出售是计入营业外收入还是资产处置损益更准确

提问人：qinchuan11111 时间：2021-03-25 09:33:03
如果参考《碳排放权交易有关会计处理暂行规定》因碳排放权资产列报在其他流动资产，所以计入营业外收入，如果按照对方单位将排污权计入无形资产或其他非流动资产来看，是否计入资产处置收益更准确？

回答人：chenyiwei
如果本企业此前没有将排污权确认为一项资产，且本企业取得排污权时也没有发生成本（不同于研发支出费用化形成的知识产权、工业产权等），则建议参照碳排放权的会计处理规定，列入营业外收入。